

Juan Peña Garrido

Desarrollo & Diseño / Junior

Jerez de la Frontera, Cádiz

Edad: 24 Teléfono/celular: 675127495 E-mail: juanpeagarrido@gmail.com

LinkedIn: Enlace GitHub: Enlace InfoJobs: Enlace

EXTRACTO PROFESIONAL

Desempeñarme, ofrecer y desarrollar todas mis capacidades innatas, consiguiendo un excelente resultado en la labor y el área asignada; además, adquirir a través de la responsabilidad y confianza en mí depositada, una experiencia inigualable, con la cual conseguiré un paso importante en mi superación personal, junto con el orgullo de ser parte de su equipo de trabajo.

SKILLS

- Trabajo en Equipo
- Creatividad
- Proactividad
- Empatía
- Responsable
- Comunicación
- Resolución de problemas

IDIOMAS

OTROS DATOS DE INTERES

Español:

Ingles:

••••

Carnet Conducir: Tipo B

Hobbies: Practicar deportes, Viajar,

Coleccionar, ...

FORMACIÓN ACADÉMICA

FORMACIÓN COMPLEMENTARIA

2016 - 2018

Grado Superior Robótica Ind. y Automatización

Institución: Manuel Lora-Tamayo. Jerez de la Frontera

2014 - 2016

Grado Medio Inst. Eléctricas y Automáticas

Institución: La SALLE Sagrado Corazón de Jesús. Jerez de la Frontera

2012 - 2013

Educación Secundaria Obligatoria

Institución: Oratorio Padre Torres Silva

FORMACIÓN COMPLEMENTARIA

2021 - 2022

Full Stack Programador Junior

ITTI High Tech Institute

Front-end: JavaScript, HTML/CSS, Angular, Java, Spring, Git, Docker, WordPress y Metodología

Ágiles

Back-end: SQL, JavaScript, HTML/CSS, Angular, Java, Spring, Git, Docker y Metodología Ágiles

Herramientas: Visual Studio Code / TypeScript MySQ / Workbench / MySQL / Angular / NodeJS Eclipse / Java / Spring / Tomcat / Git y GitHub 2020 - 2020

Curso: Formación Call Center

Majorel-ORANGE

2020 - 2020

Curso: Reposición y Preparación de pedidos Online

Online

GABORAL

2020 - 2020

Curso Superior en Nutrición deportiva y Entrenamiento Personal

MasterD

2020 - 2020

Curso: Competencias digitales Empresa

Cámara de Comercio Jerez de la Frontera

2019 - 2020

Curso: Protección de equipos en la Red

Cámara de Comercio Jerez de la Frontera

EXPERIENCIA LABORAL

De Jun, 2021 a Sep, 2021

De Aug, 2019 a Sep, 2019

REPSOL Estación de Servicio:

Surtidor

Vendedor

Mantenimiento de la estación

SOLAR21, Técnico de Placas Solares:

Proporcionar servicio al cliente en todo momento Ayuda a los clientes con las energías renovables Desarrollo y montaje

De Nov, 2020 a Mar, 2021

De Apr, 2018 a May, 2019

ORANGE Call Center, Residencial y Empresa:

Soporte técnico Gestión de pedidos Facturación

SCHINDLER, Técnico Superior Ascensores:

Dar servicio al cliente en todo momento Procesos de montajes Desarrollo y montaje

De Feb, 2020 a May, 2020

De Apr, 2016 a Aug, 2016

Educación, Ocio y Tiempo Libre LA FABRICA, Mantenimiento:

Mantenimiento

Almacenaje

Orden del inventario en cada una de la sección

DINSE, Técnico Medio:

Guiar a los clientes en los aspectos relacionados con las instalaciones eléctricas

Desarrollar e implementar esquemas eléctricos